# 借款费用的范围包括哪些？

提问人：danmy123 时间：2020-11-18 11:33:07
陈版主好
根据：《企业会计准则第 17 号——借款费用》
第二条　借款费用，是指企业因借款而发生的利息及其他相关成本。
借款费用包括借款利息、折价或者溢价的摊销、辅助费用以及因外币借款而发生的汇兑差额等。
请教陈版主，借准则所说的借款费用是仅限于这几项吗？ 房地产行业的融资咨询费是否属于借款费用？谢谢

回答人：chenyiwei
借款费用是指按实际利率法计算的利息支出，以及外币借款本息的汇兑损益。其中，按实际利率法计算的利息支出包含借款初始确认时的交易费用在借款期间内摊销的金额。